臺灣臺南地方法院刑事判決　　　　　　　　　　　　　九十一年度交訴字第九九號
　　公　訴　人　臺灣台南地方法院檢察署檢察官
　　被　　　告　乙○○
右列被告因過失致死案件，經檢察官提起公訴（九十一年度偵字第二七九四號），本
院判決如左：
    主  文
乙○○因過失致人於死，處有期徒刑拾月，緩刑肆年。
    事  實
一、乙○○於民國九十一年二月二十六日上午八時十八分許，駕駛車號ＴＬ─７４５
    ６號自小客車，沿台南縣學甲鎮台十九線由南往北方向行駛，行至學甲鎮宅港橋
    南端北幹五七二號前之無號誌交岔路口時，本應注意汽車行駛時，駕駛人應注意
    車前狀況，並隨時採取必要之安全措施及該路段限速六十公里，不得超速行駛，
    且行經無號誌之交岔路口時，應減速慢行，作隨時停車之準備，而依當時情形，
    客觀又無不能注意情事，其能注意竟疏未注意車前狀況並減速慢行，而以時速一
    百公里之高速超速急馳欲直行駛上橋面，適有李朝財騎駛車號７０２─６３０９
    號重型機車自對向沿宅港橋橋面行駛而下，李朝財本亦應注意機車行駛至交岔路
    口，轉彎車應讓直行車先行，而依當時情形，客觀亦無不能注意情事，其能注意
    竟疏未注意，未暫停讓乙○○之直行車先行，貿然作左轉彎欲進入岸邊農路，致
    二車均避煞不及而在該岔路口發生互撞，李朝財並因之人車倒地，受有顱內出血
    、頭部撞挫傷，經送醫急救後，仍於同日上午九時十七分許不治死亡。車禍事故
    發生後，乙○○以電話報案，經台南縣警察局學甲分局員警甲○○到場處理，在
    警員尚不知何人為肇事車輛之駕駛人前，乙○○主動表示其為駕駛人並自首犯行
    ，接受裁判。
二、案經臺灣台南地方法院檢察署檢察官據報相驗後自動檢舉偵查起訴。
    理  由
一、訊據被告乙○○對於右開時地駕車超速發生碰撞車禍，致被害人李朝財死亡之事
    實均坦承不諱，並有台南縣警察局道路交通事故調查報告表一紙及交通事故現場
    照片六幀在卷可資佐證。又被害人李朝財係因本件車禍不治死亡，亦經臺灣台南
    地方法院檢察署檢察官督同檢驗員相驗明確，並製有勘驗筆錄、驗斷書及相驗屍
    體證明書等附卷可憑。按行車速度，依標誌或標誌之規定；行經無號誌之交岔路
    口時，應減速慢行，作隨時停車之準備；汽車（均含機車）行駛時，駕駛人應注
    意車前狀況，並隨時採取必要之安全措施；汽車行駛至交岔路口，轉彎車應讓直
    行車先行，道路交通安全規則第九十三條第一項及同條項第三款、第九十四條第
    三項、第一百零二條第一項第六款分別定有明文。查被告及被害人李朝財均有經
    正常程序考領駕照，俱為有駕駛經驗之人，對於上開交通安全規則自應知之甚稔
    ，俱為其等應注意之事項，而肇事當時係日間自然光線、天候晴朗、四線道、路
    面柏油、標線清晰、有快慢車道劃分、無號誌交岔路口、路面乾燥、無缺陷、無
    障礙物、視距良好、限速六十公里，有前開道路交通事故調查報告表存卷可考，
    足見依當時狀況被告及被害人李朝財客觀上並無不能注意之情狀，是被告其應注
    意且能注意而疏未注意該路段限速六十公里及車前狀況並減速慢行，而以時速一
    百公里之高速超速欲駛上橋面，適被害人李朝財騎駛機車自對向沿橋面行駛而下
    ，亦未注意其為轉彎車應暫停讓被告之直行車先行即貿然左轉欲駛入農路，致二
    車均避煞不及而在該岔路口發生互撞，造成被害人李朝財因之人車倒地並傷重不
    治死亡，被告及被害人李朝財本身均有違前開規定之注意義務，其二人之上述駕
    駛行為均顯有過失，本件車禍經送臺灣省台南區車輛行車事故鑑定委員會鑑定結
    果亦同此認定，並鑑定被告乙○○為肇事主因、被害人李朝財為肇事次因，有該
    委員會南鑑字第九一０四七二號鑑定意見書在卷可佐。又被害人李朝財雖與有過
    失，然本件車禍既係被告之過失併合發生，被告之過失罪責自仍不能因此即解免
    。又本件被害人李朝財係因此次車禍不治死亡，是被告乙○○之過失駕駛行為，
    與被害人李朝財之死亡結果間，具有相當因果關係，亦無疑義。從而，本件事證
    已甚明確，被告前揭犯行，堪以認定。
二、核被告乙○○所為，係犯刑法第二百七十六條第一項之過失致人於死罪。其肇事
    後未被有偵查權之公務員或機關發覺其為犯嫌前，留在事故現場向到場處理之警
    員自承犯行，進而接受裁判，此業經被告供明在卷可考，並經證人即本件車禍現
    場處理員警甲○○於本院審理時到庭陳證無訛，被告行為合乎自首之要件，應依
    刑法第六十二條前段減輕其刑。爰審酌被告之品行、應負過失責任之程度即其為
    肇事主因、造成被害人李朝財死亡之結果及其犯後尚能坦認犯行，頗有悔意且已
    與死者家屬達成民事和解等一切情狀，量處如主文所示之刑，以資懲儆。查被告
    前未曾受有期徒刑以上刑之宣告，有臺灣高等法院被告全國前案紀錄表附卷可稽
    ，其因一時短於思慮致罹刑章，經此次偵審程序教訓，當知所警惕，諒無再犯之
    虞，本院復考量被告為初犯且係自首犯罪，而其犯罪後已與死者李朝財家屬達成
    民事賠償，有台南縣學甲鎮調解委員會九十一年民刑調字第０二七號調解書一紙
    在卷可憑，本院因認前開對被告宣告之刑，以暫不執行為適當，爰併宣告緩刑四
    年，以啟自新。
據上論斷，應依刑事訴訟法第二百九十九條第一項前段，刑法第二百七十六條第一項
、第六十二條前段、第七十四條第一款，罰金罰鍰提高標準條例第一條前段，判決如
主文。
本案經檢察官陳建弘到庭執行職務。
中      華      民      國      九十一      年     六     月    二十    日
                                      臺灣臺南地方法院交通法庭
                                          法  官  張  瑛  宗
右正本證明與原本無異。
如不服本判決，應於判決送達後十日內，向本院提出上訴狀。
                                          書記官  陳  志  德
中      華      民      國      九十一      年     六     月    二十    日
中華民國刑法第二百七十六條
 (過失致死罪)
因過失致人於死者，處二年以下有期徒刑、拘役或二千元以下罰金。
從事業務之人，因業務上之過失犯前項之罪者，處五年以下有期徒刑或拘役，得併科
三千元以下罰金。
